# 请教陈老师，关于长期股权投资税收问题

提问人：wangxu811024 时间：2011-05-24 11:44:05
（ 1 ）A公司成本法持有B公司股权，投资成本 500 万元，本年转让给C公司，处置时，收到B公司分配利润 100 万元，收到C公司股权处置款 350 万元。那A公司 100 万元的成本法下收到的利润是免税的，然后股权转让损失 150 万元又可以抵税，对吗?不是直接以 50 万元抵税吧？ （ 2 ）A公司权益法持有D公司股权，投资成本 600 万元，损益调整 300 万元。本年处置给C公司，股权转让款 700 万元，那会计上确认股权转让损失 200 万元，税法上确认股权转让投资收益（700-600=100） 100 万元，需要纳税是吗？如果是这样，就要纳税调增 300 万元。

回答人：chenyiwei
1 、理论上说是这样。但似乎不合情理。能够分配 100 万利润的被投资企业，说明是处于盈利状态，则为何股权转让价格明显低于最初的投资成本？ 2 、对于第二个问题，赞同你的理解。税法不承认权益法，以成本作为长期股权投资的计税基础。